最高法院刑事判決　　　　　　九十六年度台上字第一二五八號
上　訴　人　甲○○
上列上訴人因違反槍砲彈藥刀械管制條例案件，不服台灣高等法
院台中分院中華民國九十六年一月十一日第二審判決（九十五年
度上訴字第二０五七號，起訴案號：台灣彰化地方法院檢察署九
十五年度偵字第八九二號），提起上訴，本院判決如下：
    主  文
上訴駁回。
    理  由
按刑事訴訟法第三百七十七條規定，上訴於第三審法院，非以判
決違背法令為理由，不得為之。是提起第三審上訴，應以原判決
違背法令為理由，係屬法定要件。如果上訴理由狀並未依據卷內
訴訟資料，具體指摘原判決不適用何種法則或如何適用不當，或
所指摘原判決違法情事，顯與法律規定得為第三審上訴理由之違
法情形，不相適合時，均應認其上訴為違背法律上之程式，予以
駁回。本件上訴人甲○○上訴意旨略稱：上訴人並無任何前科，
且對本件犯罪事實業已坦承不諱，犯後態度良好，上訴人又係出
於好奇而涉犯本案，並無改造槍枝持以犯罪之意圖，所製造具殺
傷力之槍枝亦僅有一支，對社會治安未有任何影響，另上訴人之
父因工作時遭吊車之吊桿壓傷致左小腿經截肢，全賴上訴人接送
前往門診及看護，家中經濟復均靠上訴人工作賺取薪水支應，自
上訴人因本案被羈押後，家中頓時陷入無人依靠之境地，依法已
符合從輕量刑之要件，乃原判決竟以上訴人所為影響社會治安為
由，而量處重刑，顯不符比例及公平原則云云。
惟查原判決綜合全案卷證資料，本於事實審法院職權之推理作用
，認定上訴人確有其事實欄所載之犯行，因而維持第一審論處上
訴人共同連續未經許可，製造可發射子彈具有殺傷力之改造槍枝
（量處有期徒刑六年六月），及共同未經許可，製造子彈未遂，
暨連續未經許可，持有子彈等罪刑，駁回上訴人在第二審之上訴
，已詳細說明其理由。上訴意旨對原審之論斷，究有何違背經驗
法則或論理法則等違法情形，並未依據卷內資料為具體之指摘。
而刑罰之量定，係屬事實審法院得依職權自由裁量之事項，茍已
斟酌刑法第五十七條各款所列情狀而未逾法定刑度，即不得遽指
為違法。原判決已詳加論述其斟酌上訴人之素行，犯罪之動機、
目的，未經許可製造具殺傷力之槍枝、子彈，未經許可持有具殺
傷力制式子彈之手段，所製造槍、彈及所持有子彈之次數、數量
，對社會治安造成之影響，對社會秩序之危害及其犯罪後之態度
等一切情狀，以為科刑輕重標準之理由，量定之刑罰復未逾法定
刑度，且無顯然失輕或失重之情形，自不能任意指為違法。上訴
意旨係以自己主觀之說詞，對原判決已詳細說明之事項，漫事指
摘，依首開說明，難認係適法之第三審上訴理由。其上訴違背法
律上之程式，應予駁回。
據上論結，應依刑事訴訟法第三百九十五條前段，判決如主文。
中　　華　　民　　國　九十六　年　　三　　月　 十五 　日
                      最高法院刑事第十庭
                          審判長法官  謝　俊　雄
                                法官  陳　世　雄
                                法官  魏　新　和
                                法官  吳　信　銘
                                法官  徐　文　亮
      本件正本證明與原本無異
                                      書  記  官
中　　華　　民　　國　九十六　年　　三　　月　二十一　日
                                                      Ｅ
